【裁判字號】    97,簡上,948
【裁判日期】    980519
【裁判案由】    違反著作權法
【裁判全文】
臺灣桃園地方法院刑事判決             97年度簡上字第948號
上  訴  人
即  被  告  丁○○
上列被告因違反著作權法案件，經本院以97年度桃簡字第2940號
，中華民國97年10月13日第一審判決（檢察官聲請簡易處刑案號
：97年度偵字第5489號）後，上訴人提起上訴，本院管轄之第二
審地方法院合議庭判決如下︰
    主  文
上訴駁回。
    理  由
一、本案上訴人即被告丁○○違反著作權法案件，既經原審依共
    同被告甲○○之陳述、被告丁○○之供述、告訴人社團法人
    臺灣乙○○○○○○○○○之代理人丙○○之指訴、卷附著
    作財產權專屬授權委託管理契約書、授權歌曲曲目、著作權
    仲介團體設立許可證影本、法人登記證書影本、存證信函、
    現場查獲照片28張及扣案電腦點唱機1 台、點歌簿1 本等證
    據，認為被告丁○○所為辯解不足採信，以被告丁○○所犯
    上開犯罪事證明確，適用刑事訴訟法第449 條第1 項前段、
    第3 項、第450 條第1 項、第454 條第2 項，著作權法第92
    條，刑法第11條前段、第28條、第41條第1 項前段，量處被
    告丁○○拘役40日，並諭知如易科罰金以新臺幣（下同）1
    千元折算1 日之折算標準，同時依著作權法第98條前段規定
    ，就扣案電腦伴唱機1 臺、點歌簿1 本，併予宣告沒收，其
    認事用法，並無違誤，量刑亦屬妥適，應予維持，並引用第
    一審判決書記載之事實、證據及理由（如附件）。
二、被告丁○○上訴意旨略以：其為豪門ＫＴＶ股東，於96年11
    月間入股，其知道「風飛沙」、「連杯酒」、「雙人枕頭」
    、「月圓思情」、「等一下呢」、「一條手巾仔」、「情難
    斷夢抹醒」、「男人情女人心」、「春天哪會這呢寒」、「
    你是我的兄弟」、「痴情月娘島」、「阿娜答」等12首歌曲
    之前雖然有經過授權許可播放，直到96年12月6 日被查獲時
    為止，上開ＫＴＶ之電腦仍可點選播放上開12首歌，然而其
    不知道何時授權過期，也未收到授權過期之通知，伊於96年
    11月15日加入豪門ＫＴＶ股東之後，一直到被查獲前都沒有
    營業，招牌的燈有亮起，但內部還在整理，故原審判決刑度
    太重，請求撤銷原審判決等語。惟查：
  (一)共同被告甲○○業於警詢中供稱：豪門ＫＴＶ之實際負責人
    為伊本人，自96年11月15日開始營業，每日營業時間為16時
    起至凌晨2 時止，營利事業登記還在申請中，提供場所供客
    人點歌唱歌，並販賣小吃菸酒供客人消費，客人點歌免費，
    只賺取小吃及菸酒錢，豪門ＫＴＶ之點歌簿1 本及點歌電腦
    主機1 台為負責人丁○○所提供，由丁○○託人申請公播證
    中，丁○○是股東，開幕當天就有提供該點歌電腦主機供客
    人點歌歡唱等語，及於偵查中供稱：伊是豪門ＫＴＶ負責人
    ，丁○○是股東，伊之前就經營很久了，丁○○是96年11月
    才加入股東，店裡的點唱機是很久以前就有的，是丁○○跟
    陳明達租的，伊知道要申請公播證才可以營業，所以丁○○
    正在申請公播證中，至於還沒申請到公播證就開始營業就算
    是試賣期間等語明確，並有告訴代理人徐瑞甫於96年11月22
    日前往豪門ＫＴＶ佯裝客人消費時所拍攝之該店招牌及內部
    陳設照片共6 幀在卷可稽（見97年度偵字第5489號卷第49至
    51頁），互核相符，由此足見豪門ＫＴＶ於96年11月22日當
    日確有亮燈營業及在包廂內提供電腦伴唱機、點歌簿供人點
    唱之事實無訛。此外，警方於96年12月6 日下午7 時前往豪
    門ＫＴＶ查獲時，亦經告訴代理人告知該店有營業供人公開
    點歌情形，而為警當場查扣被告丁○○所有之電腦伴唱機1
    台及點歌簿1 本，此經證人即查獲員警蔡運智於本院審理中
    到庭證述明確，且有桃園縣政府警察局大園分局扣押筆錄、
    扣押物品目錄表、大園分局蘆竹分駐所代保管條、現場查獲
    照片28幀在卷可佐。綜此足認，被告丁○○所辯：伊於96年
    11月15日加入豪門ＫＴＶ股東之後，一直到被查獲前都沒有
    營業，招牌的燈有亮起，但內部還在整理，不知道何時授權
    過期，未收到授權過期之通知云云要屬事後卸責之詞，不足
    採信。
  (二)再者，觀諸上揭共同被告甲○○於警詢及偵查中之供述可知
    ，被告丁○○與共同被告甲○○於96年11月15日豪門ＫＴＶ
    開幕營業時，就已提供點歌簿1 本及點歌電腦主機1 台供客
    人點歌使用，被告丁○○尚在託人申請公播證中，尚未申請
    到公播證就開始營業就算是試賣期間之情甚明，並有告訴人
    寄予豪門ＫＴＶ收受之存證信函1 份及中華郵政掛號郵件收
    件回執1 紙在卷可稽（見97年度偵字第5489號卷第52至55頁
    ），由此足見被告丁○○對於豪門ＫＴＶ於96年11月15日開
    始營業時起至96年12月6 日為警查獲時止之期間內，確有未
    向告訴人取得上開「風飛沙」、「連杯酒」、「雙人枕頭」
    、「月圓思情」、「等一下呢」、「一條手巾仔」、「情難
    斷夢抹醒」、「男人情女人心」、「春天哪會這呢寒」、「
    你是我的兄弟」、「痴情月娘島」、「阿娜答」等12首歌曲
    之公開播放許可之授權，即率然提供扣案電腦伴唱機主機1
    台及點歌簿1 本，供客人點唱上揭12首歌曲之行為，至為灼
    然，由是亦足認被告丁○○所辯：伊不知道何時授權過期，
    未收到授權過期之通知云云，為事後卸責之詞，不足採信。
  (三)被告上訴雖另請求本院從輕量刑云云。惟查，量刑屬法院之
    職權，原審既已審酌被告丁○○與共同被告甲○○為牟小利
    而以公開演出之方式侵害他人之著作財產權之犯罪動機、目
    的、手段，其等經營豪門ＫＴＶ之時間長短，並考量被告丁
    ○○侵害著作財產權之歌曲數量，致告訴人蒙受損失之所生
    危害程度，迄未和解，兼衡其品行、智識程度及犯後態度等
    一切情狀，量處被告丁○○拘役40日，並諭知如易科罰金，
    以1 千元折算1 日之折算標準，並無違背罪刑相當原則，是
    以，被告丁○○執此為由，提起上訴，亦無理由。
  (四)綜上所述，被告丁○○所為上訴，並無理由，業如前述，本
    院自應駁回其上訴。
據上論斷，應依刑事訴訟法第455 條之1 第3 項、第368 條、第
373條，判決如主文。
本案經檢察官陳國安到庭執行職務。
中    華    民    國    98    年    5     月    19    日
                  刑事第九庭  審判長法  官  吳為平
                                    法  官  蘇琬能
                                    法  官  胡芷瑜
以上正本證明與原本無異。
不得上訴。
                                    書記官  張懿昀
中    華    民    國    98    年    5     月    20    日


司法院資訊處製作；財團法人民間司法改革基金會備份。
